【裁判字號】    99,聲,161
【裁判日期】    990830
【裁判案由】    限期命起訴
【裁判全文】
臺灣高雄地方法院民事裁定               99年度聲字第161號
聲  請  人  甲○○○
相  對  人  乙○○
上列當事人間聲請限期命起訴事件，本院裁定如下：
    主      文
聲請駁回。
    理      由
一、按本案尚未繫屬者，命假扣押之法院應依債務人聲請，命債
    權人於一定期間內起訴，民事訴訟法第529 條第1 項固有明
    文。惟依前引規定，債務人聲請法院命債權人於一定期間內
    起訴之時點，自須在債權人經法院准為假扣押後，本案尚未
    繫屬法院前，如債權人所為假扣押之聲請未經法院准許，自
    無從命債務人限期起訴。合先敘明。
二、聲請意旨略以：相對人因欲保全其對於聲請人債權之請求，
    聲請本院准予假扣押，經本院以95年度裁全字第1238號裁定
    ，准允相對人供擔保後，將聲請人之財產在新台幣（下同）
    111,000 元範圍內，得為假扣押，並經本院假扣押查封在案
    ，惟相對人迄未向法院提起本案訴訟，爰聲請命相對人於一
    定期間內起訴等語。
三、經查：
  (一)相對人固於95年1 月25日以其代聲請人履行拆除越界建築物
    ，而支出指界、結構鑑定、拆除等費用，對聲請人有111,00
    0 元之債權，為保全將來之強制執行為由，願供擔保聲請假
    扣押，經本院於95年1 月26日以95年度裁全字第1238號裁定
    准相對人以40,000元為聲請人供擔保後，得對聲請人之財產
    在111,000 元範圍內為假扣押（見本院卷第46頁），惟聲請
    人不服，提起抗告，經台灣高等法院高雄分院（下稱高雄高
    分院）以95年度抗字第129 號裁定將原裁定廢棄，並駁回相
    對人之聲請等情，有卷附本院95年度裁全字第1238號裁定、
    高雄高分院95年度抗字第129 號裁定為憑（見本院卷第46頁
    、第47頁），足見本院95年度裁全字第1238號裁定業遭廢棄
    而不存在，揆諸前引規定及說明，聲請人仍請求命相對人95
    年度裁全字第1238號裁定提起本案訴訟，係欠缺權利保護必
    要，而不可採。
  (二)又聲請人所有坐落於高雄市○○區○○段第450 地號，權利
    範圍全部之土地，及其上建號760 號，門牌號碼為高雄市○
    ○區○○街4 號之房屋（以下合稱系爭房地），現經相對人
    依本院94年度裁全字第9447號裁定，以37,000元為聲請人供
    擔保後，在111,000 元範圍內對系爭房地為假扣押，由本院
    以95年度執全字第217 號假扣押事件查封在案等情，業經本
    院依職權調取95年度執全字第217 號假扣押事件卷證核閱無
    誤，故聲請人就系爭房地假扣押查封之除去，應視本院94年
    度裁全字第9447號裁定之本案訴訟已否起訴及其判決結果而
    定。附此敘明。
  (三)末按，相對人因代為履行拆除越界建築所支出之代履行費用
    ，應依強制執行法第29條第1 項準用民事訴訟法第91條規定
    ，向執行法院聲請確定其數額。相對人辯稱：聲請人應返還
    預納執行費123,407 元云云（見本院卷第16至17頁），未據
    相對人提出確定代履行費用數額之裁定為憑，其辯解亦難採
    信。如相對人迄未取得前揭確定費用數額裁定，宜儘速依前
    揭規定辦理，俾免兩造權利因爭訟久懸不結，而受損害。併
    此敘明。
四、綜上，本院95年度裁全字第1238號裁定業經高雄高分院95年
    度抗字第129 號裁定廢止，聲請人再為本件限期命起訴之聲
    請，即無實益，揆諸前引規定及說明，聲請人之聲請於法不
    合，不得准許，爰裁定如主文所示。
中    華    民    國    99    年     8    月    30    日
                  民事第五庭  法  官  賴文姍
正本係照原本作成。
如不服本裁定應於送達後10日內向本院提出抗告狀，並繳納裁判
費新台幣1,000元。
中    華    民    國    99    年     8    月    30    日
                              書記官  林秀珍

司法院資訊處製作；財團法人民間司法改革基金會備份。
